臺灣花蓮地方法院刑事判決　　　　　　　 99年度易字第643號
公　訴　人　臺灣花蓮地方法院檢察署檢察官
被　　　告　劉建華
上列被告因竊盜案件，經檢察官提起公訴（99年度偵字第5117號
），被告於準備程序中就被訴事實為有罪之陳述，經本院合議庭
裁定由受命法官改依簡式程序審理，判決如下：
    主  文
劉建華犯攜帶兇器毀越門扇及牆垣竊盜罪，處有期徒刑肆月，如
易科罰金，以新臺幣壹仟元折算壹日。
    事  實
一、劉建華意圖為自己不法之所有，於民國99年 9月14日14時許
    ，攜帶可作為兇器使用之鐵撬及螺絲起子 1支，前往花蓮縣
    吉安鄉○○村○○路○段280號魏進福住處，見無人在內，先
    翻越後門圍牆進入庭院，並以將螺絲起子插入該屋後門鑰匙
    孔，再轉開鑰匙孔之方式毀損鋁門後，進入屋內竊取魏進福
    所有之電腦主機、電腦螢幕各 2台，並於得手後將之變賣予
    真實姓名年籍不詳綽號「世文」之成年男子（另案偵查中）
    ，變賣所得新臺幣8,000元均花用殆盡。
二、嗣劉建華因毒品案件為警查獲，而在未有偵查犯罪職權之公
    務員發覺前，於警詢時供承上開犯行，並帶同警員前往現場
    指認，對於未發覺之犯罪自首而接受裁判。
三、案經花蓮縣警察局吉安分局報請臺灣地方法院檢察署檢察官
    偵查起訴。
    理  由
一、本件係經被告劉建華於準備程序當庭表示認罪，而經本院裁
    定以簡式審判程序加以審理，則依據刑事訴訟法第273條之2
    、同法第159條第2項之規定，不適用傳聞法則有關限制證據
    能力之相關規定，合先敘明。
二、上揭犯罪事實，業經被告於警詢及本院審理時均坦承不諱（
    見警卷第3-6頁、本院卷第32-36頁），核與證人即被害人魏
    進福於警詢指述情節大致相符（見警卷第 8-9頁），復有照
    片 2張在卷可資佐證（見警卷第17頁），堪以補強被告上揭
    自白確與事實相符，本件事證明確，被告犯行堪予認定。
三、按刑法所謂毀越門扇、牆垣或其他安全設備，係指毀損或超
    越及踰越門扇、牆垣或其他安全設備而言（最高法院22年上
    字第454號判例意旨參照）。復按刑法第321條第1項第3款之
    攜帶兇器竊盜罪，係以行為人攜帶兇器竊盜為其加重條件。
    此所謂兇器，其種類並無限制，凡客觀上足對人之生命、身
    體、安全構成威脅，具有危險性之兇器均屬之。且祇須行竊
    時攜帶此種具有危險性之兇器為已足，並不以攜帶之初有行
    兇之意圖為必要（最高法院79年台上字第5253號判例參照）
    。本件被告竊盜時所攜帶之鐵撬1支及螺絲起子1支，雖未於
    本件扣案，然業據被告稱鐵撬長30公分，而螺絲起子能插入
    鋁門鑰匙孔並轉開而破壞鋁門，足見其質地極為堅硬，客觀
    上均足以對人之生命、身體、安全構成威脅，具有危險性，
    自均屬兇器。又查被告係以攀爬被害人後方圍牆進入庭院後
    ，再以螺絲起子毀損被害人住處之鋁門後進入竊盜，亦符刑
    法第321條第1項第 2項毀越門扇及牆垣之構成要件。又按刑
    法第321條第1項所列各款為竊盜之加重條件，如犯竊盜罪兼
    具數款加重情形時，因竊盜行為祇有 1個，仍祇成立一罪，
    不能認為法律競合或犯罪競合，但判決主文應將各種加重情
    形順序揭明，理由並應引用各款，俾相適應（最高法院69年
    台上字第3945號判例意旨參照）。查被告攜帶兇器踰越具防
    閑作用之牆垣，並破壞鋁門而侵入被害人住宅行竊，核其所
    為，係犯刑法第321條第1項第2款、第3款之攜帶兇器毀越門
    扇及牆垣竊盜罪，依上開判例意旨，被告僅一竊盜行為，故
    僅成立一罪。其毀壞門扇後入室行竊，越入行為即屬侵入住
    宅，已結合於所犯加重竊盜之罪質中，無更行構成侵入住宅
    罪之理（司法院（73）廳刑一字第 603號函、最高法院27年
    上字第1887號判例意旨參照）。又被告因另案為警查獲，在
    未有偵查犯罪職權之公務員發覺前，於警詢時供承本件犯行
    乙節，業據被告於本院審理時供述在卷（見本院卷第33頁）
    ，並有花蓮縣警察局吉安分局查獲報告及刑事案件報告各 1
    份附卷可憑（見警卷第1頁、偵卷第1頁），是被告對於未發
    覺之上揭犯罪自首而接受裁判，爰依刑法第62條前段規定減
    輕其刑。爰審酌被告國中畢業之智識程度，不思正途獲取財
    物，行為之手段，被害人所受之損害，及被告坦承犯行等一
    切情狀，量處如主文所示之刑，並諭知易科罰金之折算標準
    ，以示懲戒。
據上論斷，應依刑事訴訟法第273條之1第1項、第299條第 1項前
段，刑法第321條第1項第2款、第3款、第62條前段、第41條第 1
項，判決如主文。
本案經檢察官林英正到庭執行職務。
中    華    民    國    100    年    1    月    20    日
                  刑事第三庭     法  官  吳育汝
以上正本證明與原本無異。
如不服本判決應於收受送達後10日內向本院提出上訴書狀，並應
敘述具體理由。其未敘述上訴理由者，應於上訴期間屆滿後20日
內向本院補提理由書(均須按他造當事人之人數附繕本)「切勿逕
送上級法院」。告訴人或被害人如對於本判決不服者，應具備理
由請求檢察官上訴，其上訴期間之計算係以檢察官收受判決正本
之日期為準。
中    華    民    國   100    年    1     月    20    日
                                 書記官
附錄論罪科刑法條：
刑法第321條第1項第2款、第3款
犯竊盜罪而有左列情形之一者，處6月以上、5年以下有期徒刑：
二、毀越門扇、牆垣或其他安全設備而犯之者。
三、攜帶兇器而犯之者。